# 公司清算，存货报废和存货处置的账务处理？

提问人：bearsissi 时间：2022-07-07 15:44:28
各位老师好，我司将在 7 月底注销，因此对仓库里的存货进行处置，比如存货余额 100 元，已计提减值 10 元，处置收益 2 元，现有以下疑问：
①若当做存货报废处理，是否应先全额计提存货减值 90 ，再做存货减值准备和存货的核销
借：资产减值损失 90
贷：存货跌价准备 90
借：存货跌价准备 100
贷：存货 100
借：货币资金 2 （处置所得）
贷：营业收入 2
②若当做存货处置处理，是否将存货净值扣除处置所得，全部计入营业外支出？
在面临公司清算的情况下，属于存货报废还是存货处置？账务处理又有什么差别？
提请老师们指点。谢谢！

回答人：chenyiwei
要看此处的处置与正常的商品销售相比，在数量、价格和其他交易条件方面是否存在明显区别。如果和常规情况差异不大，则仍可以正常确认营业收入和成本。如果与日常销售差异很大，则考虑按照资产处置处理，处置价款与账面价值之间的差额确认为资产处置损益（或者在确定已不能持续经营的情况下，参考《企业破产清算有关会计处理规定》（财会[2016]23号），列入“资产处置净损益”）。